= Protokoll Gruppe 16

Treffen am 12.11.2024 
Ort:      Ort des Treffens APB +
Beginn:   13:00 Uhr +
Ende:     14:30 Uhr

__Schriftführer:__

*Nächstes Treffen:* +
19.11.2024, 13:00 Uhr, APB

__Teilnehmer:__
//Tabellarisch oder Aufzählung, Kennzeichnung von Teilnehmern mit besonderer Rolle (z.B. Kunde)

- Martin
- Linus
- Erion 
- Vincent
- Willi
- Marco
- Kevin 
- Emilio

== Bemerkungen
Verwarnungen, besondere Vorfälle, Organisatorisches, wichtige getroffene Entscheidungen

Fragen zu Salespoint von Martin geklärt.
Einteilung in Programmier-Prototypen:
Accountverwaltung: Erion & Linus
Inventurverwaltung: Martin & Marco
Orderverwaltung: Willi & Vincent
Katolgverwaltung: Emilio & Kevin 

== Retrospektive des letzten Sprints
*Issue referenziert die Issue ID von GitHub*
// Wie ist der Status der im letzten Sprint erstellten Issues/veteilten Aufgaben?

// See http://asciidoctor.org/docs/user-manual/=tables
[option="headers"]
|===
|Issue |Aufgabe |Status |Bemerkung
|…     |…       |…      |…
|===


== Aktueller Stand
Anmerkungen und Kritik zum aktuellen Stand der Software, den Diagrammen und den
Dokumenten.

== Planung des nächsten Sprints
*Issue referenziert die Issue ID von GitHub*

// See http://asciidoctor.org/docs/user-manual/=tables
[option="headers"]
|===
|Issue |Titel |Beschreibung |Verantwortlicher |Status
|…     |…     |…            |…                |…
|===
