= Protokoll Gruppe 16

Treffen am 08.10.2024

Ort:      HSZ +
Beginn:   17:50 Uhr +
Ende:     18:00 Uhr

__Schriftführer:__ Fabian Hecker

*Nächstes Treffen:* +
23.10.2024, 11:10 Uhr, APB - Seminarraum noch unbekannt

__Teilnehmer:__
//Tabellarisch oder Aufzählung, Kennzeichnung von Teilnehmern mit besonderer Rolle (z.B. Kunde)

- Linus Leuner
- Erion Leka
- Emilio Leuoth
- Martin Najera
- Vincent Paul Richter
- Marco Ivan Hernandez
- Willi Richter
- Kevin Grandl


== Bemerkungen
Verwarnungen, besondere Vorfälle, Organisatorisches, wichtige getroffene Entscheidungen

Meeting:
- Meeting wurde mit Gruppen 16, 17 und 18 zusammen gemacht
- Fehlende Github-Namen + Matrix-Namen austauschen
- Meeting selbst ging nur gut 10 Minuten, alles weitere kam dann online per Matrix/Mail

Organisatorisches per Mail:
- Scrum Master intern suchen
- Zeiterfassung kurz erklärt
- IDE + Modelling Tool
- Guestbook-Erweiterung
- Doodle für wöchentlichen Meetingtermin


== Retrospektive des letzten Sprints
*Issue referenziert die Issue ID von GitHub*
// Wie ist der Status der im letzten Sprint erstellten Issues/veteilten Aufgaben?

// See http://asciidoctor.org/docs/user-manual/=tables
[option="headers"]
|===
|Issue |Aufgabe |Status |Bemerkung
|…     |…       |…      |…
|===


== Aktueller Stand
Anmerkungen und Kritik zum aktuellen Stand der Software, den Diagrammen und den
Dokumenten.

== Planung des nächsten Sprints
*Issue referenziert die Issue ID von GitHub*

// See http://asciidoctor.org/docs/user-manual/=tables
[option="headers"]
|===
|Issue |Titel |Beschreibung |Verantwortlicher |Status
|…     |…     |…            |…                |…
|===
