= Protokoll Gruppe 16

Treffen am 03.12.2024 
Ort:      APB +
Beginn:   13:00 Uhr +
Ende:     13:51 Uhr

__Schriftführer:__Vincent Richter

*Nächstes Treffen:* +
10.12.2024, 13:00 Uhr, APB

__Teilnehmer:__
//Tabellarisch oder Aufzählung, Kennzeichnung von Teilnehmern mit besonderer Rolle (z.B. Kunde)

- Martin
- Linus
- Erion 
- Vincent
- Willi
- Marco
- Kevin 
- Emilio


== Bemerkungen
Zwischenpräsentation

== Retrospektive des letzten Sprints
*Issue referenziert die Issue ID von GitHub*
// Wie ist der Status der im letzten Sprint erstellten Issues/veteilten Aufgaben?

Issues (siehe Github)
// See http://asciidoctor.org/docs/user-manual/=tables
[option="headers"]
|===
|Issue |Aufgabe |Status |Bemerkung
|…     |…       |…      |…
|===


== Aktueller Stand
erfolgreiche Zwischenpräsentation

== Planung des nächsten Sprints
*Issue referenziert die Issue ID von GitHub*
einfach weiter machen/ issues abhaken
// See http://asciidoctor.org/docs/user-manual/=tables
[option="headers"]
|===
|Issue |Titel |Beschreibung |Verantwortlicher |Status
|…     |…     |…            |…                |…
|===
